【裁判字號】    89,易,1576
【裁判日期】    890901
【裁判案由】    傷害
【裁判全文】
臺灣臺中地方法院刑事判決                        八十九年度易字第一五七六號
    公  訴  人  臺灣臺中地方法院檢察署檢察官
    被      告  乙○○
    選任辯護人  廖桂欣
右列被告因家庭暴力之傷害案件，經檢察官提起公訴（八十九年度偵字第七００三號
），本院判決如左：
    主  文
乙○○傷害人之身體，處拘役伍拾日，如易科罰金，以參佰元折算壹日。
    事  實
一、乙○○與甲○○二人係夫妻關係，為家庭暴力防治法第三條第一款所定之家庭成
    員，然平日相處並不和睦。民國八十八年九月二十日凌晨零時三十分許，乙○○
    與甲○○二人在臺中市北屯區軍和巷五十二之二號家中，因女兒董睿瀅學費之問
    題，再起爭執，詎乙○○甚感不悅，一時盛怒難遏，竟基於普通傷害之犯意，以
    左手用力抓住甲○○之右肘、右上臂等部位，再出拳毆打其右前胸、右肩，李女
    並因遭毆打慣性作用關係致右大腿撞擊家具，因而使其受有右前胸皮下瘀血約五
    ｘ五公分、右肩皮下瘀血約二ｘ二公分、右肘皮下瘀血約二ｘ四公分、右上臂皮
    下瘀血約二ｘ二公分及右大腿皮下瘀血約三ｘ三公分等傷害。
二、案經甲○○訴由臺灣臺中地方法院檢察署檢察官偵查起訴。
    理  由
一、訊據被告乙○○固坦承與告訴人甲○○係夫妻關係，曾於八十八年九月十八日在
    家中與李女發生爭執並有拉扯等事實，惟仍矢口否認有何傷害之犯行，辯稱：「
    伊並沒有毆打告訴人，當日她拿走伊要給廠商的錢，讓伊很生氣；伊打電話給告
    訴人，她口氣很不好；當時伊有對告訴人潑水，她整個身體靠過來，伊作了阻擋
    的動作；當時僅有拉扯，還不致造成驗傷單上之傷害」云云。惟查：(一)上開被告
    如何傷害告訴人之事實，業据告訴人分別於偵、審中指訴綦詳，並有診斷證明書
    附卷可稽。而本案發生之時間恰為臺灣數十年來僅見之大地震之前，並參考上開
    診斷證明書日期之記載，及證人即雙方之子女董睿瀅所為渠父母曾於八十八年九
    月二十日吵架之證述，可認告訴人關於案發時間之指訴應無誤記。(二)被告雖否認
    有傷害行為，然坦承雙方起爭執，並進而發生拉扯之事實，此部份亦經證人董睿
    瀅到庭證述：「爸爸、媽媽有時會吵架，因何事吵架伊不曉得；八十八年九月二
    十日伊父母吵架，伊不知道他們為何會吵架」等情節相符。雙方既生口角，一時
    失去理性進而拳腳相向，乃事理之常，況被告亦坦承當時確有潑水及拉扯行為，
    是告訴人指訴被告有毆打行為，應非虛擬。(三)而單純之拉扯行為，依照常理而言
    ，充其量應僅有皮膚表層紅腫而已，尚不致造成皮下瘀血之傷害，且觀諸告訴人
    受傷之區域遍及身體各部位，若僅是單純拉手、扯衣之動作，亦不致造成如此傷
    害，可見被告辯稱僅有拉扯云云，應屬避重就輕之詞，委不足取。(四)雖證人董睿
    瀅到庭證稱當時未見被告毆打告訴人云云，但查證人董睿瀅係事後才知悉被告與
    告訴人發生爭吵之事，此見被告之答辯狀所載：「令被告相當氣憤，基於一時衝
    動，被告以手上杯子內的水潑告訴人，此時告訴人很生氣衝向被告，被告以雙手
    擋住，後告訴人又抓著被告要到二樓找被告之父母理論，雙方在拉扯之間，茶几
    上的玻璃杯摔下來，女兒被吵醒，告訴人就跑進女兒的房間」等語即可知，核與
    證人董睿瀅證稱不知兩人為何吵架及父親毆打母親等語相符，是證人董睿瀅此部
    份之證詞尚難為有利被告事實之認定。況證人董睿瀅現與被告同住，由被告看護
    照管，事發之後為免至親受刑事處分，證詞偏頗，亦非不可能。(五)此外，復有分
    居協議書、存證信函等件附卷，足資證明被告與告訴人在案發前確實相處不睦之
    情，從而可藉以推論被告在摩擦過程中，進而出手傷害告訴人，應屬可信。因以
    本件事証明確，被告犯行足以認定。
二、被告乙○○與告訴人甲○○二人為夫妻關係，係家庭暴力防治法第三條第一款所
    定之家庭成員。核被告所為，係犯刑法第二百七十七條第一項之傷害罪，並屬家
    庭暴力防治法第二條第二項之家庭暴力罪。爰審酌被告並無前科，素行尚稱良好
    ，與告訴人結褵約十載，竟不顧家庭倫理，且未念及夫妻之情，恣意對告訴人拳
    腳相向，不僅使告訴人身心受創，破壞家庭和諧幸福，致婚姻關係難以維繫，且
    犯後猶飾詞狡辯，不知悔悟等一切情狀，量處如主文所示之刑，並諭知易科罰金
    之折算標準，以示懲儆。
據上論斷，應依刑事訴訟法第二百九十九條第一項前段，刑法第二百七十七條第一項
、第四十一條，罰金罰鍰提高標準條例第一條前段、第二條，判決如主文。
中      華      民      國    八十九    年      九      月      一      日
                              臺灣臺中地方法院刑事第七庭
                                   法  官   劉  錫  賢
右正本證明與原本無異
如不服本判決，應於判決送達後十日內向本院提出上訴狀，上訴於臺灣高等法院臺中
分院( 須附繕本 )。
                                   書記官
中      華      民      國    八十九    年      九      月      二      日
附錄條文：
刑法第二百七十七條第一項：傷害人之身體或健康者，處三年以下有期徒刑、拘役或
一千元以下罰金。


司法院資訊處製作；財團法人民間司法改革基金會備份。
